【裁判字號】    92,簡上,64
【裁判日期】    920829
【裁判案由】    竊盜
【裁判全文】
臺灣屏東地方法院刑事判決                          九十二年度簡上字第六四號
    上  訴  人
    即  被  告  丁○○
    上  訴  人
    即  被  告  丙○○
    上  訴  人
    即  被  告  戊○○
右上訴人因竊盜案件，不服本院屏東簡易庭九十二年屏簡字第一四九號中華民國九十
二年五月二十日刑事簡易判決（九十二年度偵字第一二一一號）提起上訴，本院判決
如左：
    主  文
上訴駁回。
丁○○、丙○○、戊○○均緩刑貳年。
    事實及理由
一、本件經本院審理結果，認原審以上訴人即被告確實有結夥三人以上竊盜之犯行，
    依刑法第三百二十一條第一項第四款之規定，分別判處被告有期徒刑六月，如易
    科罰金以三佰元折算一日，其認事、用法、量刑等均無不當，應予維持，並引用
    後附第一審判決所載之事實、證據及理由。
二、被告三人上訴意旨否認犯行，丁○○辯稱：「我以為那些鳳梨是採收後所留，園
    主已經不要了，所以才下車採幾顆食用」等語。戊○○辯稱：「我只是下車在車
    旁抽煙，不知道丁○○要採鳳梨」等語。丙○○辯稱：「我當時在車上，不知道
    丁○○要採鳳梨」等語。
三、惟查：（一）：被告丁○○駕車附載戊○○、丙○○至被害人甲○○所有之鳳梨
    園旁，由丙○○在車上監視把風，丁○○及戊○○進入鳳梨園內竊取鳳梨之事實
    ，已據被害人甲○○指訴至明，並經現場目擊證人乙○○證述無誤，被告戊○○
    於本院審理時亦自承有進入鳳梨園約二分鐘，足見證人乙○○指稱其二人有進入
    鳳梨園行竊之事實，應與事實相符而可採信。（二）、被告丁○○於警詢中已供
    稱：「是我提議要停車下去採鳳梨的，他們二人均知道」等語。被告丙○○亦供
    稱：「丁○○竊摘之鳳梨是我們要共同食用的」等語，被告丁○○在車上既已提
    議要採鳳梨，被告丙○○並無反對之意思，且有意與丁○○共同食用盜取之鳳梨
    ，已符合事前謀議，事後分贓之竊盜態樣，堪認當時其係在車上監視，排除丁○○、戊○○遂行竊盜之障礙，其此舉已符合竊盜行為，其辯稱不知情云云，應非
    可信。（三）、上述鳳梨園有部分鳳梨尚未採收，被害人亦無拋棄所有權之意思
    ，甚至在園中豎立未採收完畢之標竿，已據被害人甲○○於本院審理時指陳明確
    ，依一般人之觀念，尚未採收之鳳梨，當然屬園主所有，被告均為成年人，應知
    其中之道理，其等竟下手摘採，自屬竊盜無誤。（四）、此外，復有現場圖、相
    片、贓物領據等附卷可參，被告三人所辯，顯係卸責之詞，難以採信，本件事證
    明確，其等犯行應可認定。原審判決被告罪刑，核無不合，被告否認犯罪，指摘
    原判決不當，為無理由，應予駁回。
四、被告三人均無犯罪之紀錄，此有台灣屏東地方法院檢察署刑案資料查註表可考，
    ，因一時失慮，以致犯法，而其竊得財物不多，且已由被害人領回，被告等又有
    正當之工作，經此偵審程序應知所警惕而無再犯之虞，本院認其等所受之宣告刑
    以暫不執行其刑為當，予以宣告緩刑，以啟自新。
五、依刑事訴訟法第四百五十五條之一第三項、第三百七十三條、第三百六十八條，
    刑法第七十四條第一款，判決如主文。
中      華      民      國      九十二    年      八    月    二十九  日
                                  審判長法  官  黃  國  永
                                        法  官  翁  世  容
                                        法  官  林  柏  泓
右正本證明與原本無異。
不得上訴。
                                          書記官   林鴻仁
中      華      民      國      九十二    年      九    月    一      日
附法條：刑法第三百二十一條第一項第四款。
犯竊盜罪而有左列情形之一者，處六月以上、五年以下有期徒刑：
四、結夥三人以上而犯之者。


司法院資訊處製作；財團法人民間司法改革基金會備份。
